臺灣屏東地方法院刑事判決　　　　　　　100年度易字第717號
公　訴　人　臺灣屏東地方法院檢察署檢察官
被　　　告　宋振豐
　　　　　　陳科云
上列被告因竊盜案件，經檢察官提起公訴（100 年度偵字第1428
號），茲因被告就被訴事實為有罪之陳述，經告知簡式審判程式
意旨並聽取公訴人及被告之意見後，本院合議庭裁定依簡式審判
程序審理，判決如下：
    主  文
宋振豐共同踰越安全設備竊盜，累犯，處有期徒刑壹年；又共同
踰越安全設備竊盜，累犯，處有期徒刑拾月；又竊盜，累犯，處
有期徒刑伍月。應執行有期徒刑壹年拾月。
陳科云共同踰越安全設備竊盜，累犯，處有期徒刑壹年；又共同
踰越安全設備竊盜，累犯，處有期徒刑拾月。應執行有期徒刑壹
年陸月。
    事  實
一、宋振豐前因竊盜案件，經本院以96年度簡字第725 號判決判
    處有期徒刑5 月確定，於民國97年2 月28日執行完畢；陳科
    云前因竊盜案件，經本院以98年度易字第927 號判處有期徒
    刑7 月確定，並於99年9 月1 日執行完畢。宋振豐與陳科云
    共同意圖為自己不法之所有，於：
  (一)99年10月中旬某日上午10時許，翻越鐵網圍牆之安全設備而
    進入廖志謀所有位於屏東縣內埔鄉○○村○○段2279地號土
    地檳榔園內，徒手竊取廖志謀所有之馬達1 個（價值新臺幣
    12000 元）。
  (二)99年11月上旬12時許，翻越鐵網圍牆之安全設備而進入廖俊
    芳所有位於屏東縣內埔鄉○○村○○段2116地號土地檳榔園
    內，徒手竊取廖俊芳所有之馬達1 個（價值新臺幣3000元）
    。
二、宋振豐復意圖為自己不法所有，於99年10月下旬某日，在李
    森盛所有位於屏東縣內埔鄉○○村○○段2507地號豬舍內，
    徒手竊取李森盛所有之馬達1 個（價值新臺幣2500元），得
    手後攜至不知情之資源回收場變賣，所得均花用殆盡。
三、案經屏東縣政府警察局內埔分局報請臺灣屏東地方法院檢察
    署檢察官偵查起訴。
    理  由
一、本件被告2 人所犯均係死刑、無期徒刑或最輕本刑為3 年以
    上有期徒刑以外之罪，亦非屬臺灣高等法院管轄第一審之案
    件，其於準備程序中就被訴事實為有罪陳述，經本院告知簡
    式審判程序之旨，並聽取當事人意見後，本院合議庭依刑事
    訴訟法第273 條之1 第1 項為裁定，由受命法官獨任進行簡
    式審判程序。又簡式審判程序之證據調查，依刑事訴訟法第
    273 條之2 規定，不受同法第159 條第1 項審判外陳述排除
    之限制；再被告對於卷內各項證據亦不爭執證據能力，復無
    事證顯示有何違法取得或類此瑕疵之情，故卷內所列各項證
    據，自均有證據能力，合先敘明。
二、上開犯罪事實，業據被告2 人於本院審理中均坦承不諱，核
    與證人即被害人廖志謀、廖俊芳、李森盛等人於警詢中之證
    述均大致相符，並有偵查報告、現場蒐證照片8 張等附卷可
    查。足認被告2 人上開任意性自白均與事實相符，堪予採信
    。是以本件被告2 人之犯行事證明確，均應依法論科。
三、論罪科刑：
  (一)本件被告行為後，刑法第321 條第1 項業於100 年1 月26日
    修正公布，並於同年月28日生效施行。按行為後法律有變更
    者，適用行為時之法律，但行為後之法律有利於行為人者，
    適用最有利於行為人之法律，刑法第2 條第1 項定有明文。
    查修正前刑法第321 條第1 項規定：「犯竊盜罪而有左列情
    形之一者，處6 月以上、5 年以下有期徒刑：一、於夜間侵
    入住宅或有人居住之建築物、船艦或隱匿其內而犯之者。二
    、毀越門扇、牆垣或其他安全設備而犯之者。三、攜帶兇器
    而犯之者。四、結夥三人以上而犯之者。五、乘火災、水災
    或其他災害之際而犯之者。六、在車站或埠頭而犯之者」；
    修正後刑法第321 條第1 項則規定：「犯竊盜罪而有下列情
    形之一者，處6 月以上、5 年以下有期徒刑，得併科新臺幣
    10萬元以下罰金：一、侵入住宅或有人居住之建築物、船艦
    或隱匿其內而犯之者。二、毀越門扇、牆垣或其他安全設備
    而犯之者。三、攜帶兇器而犯之者。四、結夥三人以上而犯
    之者。五、乘火災、水災或其他災害之際而犯之者。六、在
    車站、埠頭、航空站或其他供水、陸、空公眾運輸之舟、車
    、航空機內而犯之者」，經比較新舊法之規定，新法法定刑
    除增加「得併科10萬元以下罰金」之罰金刑外，並刪除原第
    1 款「於夜間」之要件，且就第6 款增加「航空站、其他供
    水、陸、空公眾運輸之舟、車、航空機內」之要件，核均屬
    加重刑罰或擴大加重竊盜構成要件之涵攝範圍。就本案被告
    2 人上開事實欄一所示之竊盜犯行，若適用修正後刑法規定
    ，其刑責中並有得併科罰金之規定，是修正後刑法第321 條
    第1 項之規定並未較有利於行為人，自應適用修正前刑法第
    321 條第1 項之規定。
  (二)按刑法第321 條第1 項第2 款所謂安全設備，係指依社會通
    常觀念足認為防盜之設備而言（最高法院55年臺上字第547
    號判例要旨參照）。查被告2 人於上揭事實欄一(一)、(二)所示
    時、地所為之竊盜犯行，各係踰越鐵網圍牆以侵入他人檳榔
    園所為，其所踰越之鐵網圍牆，依社會通常觀念係具防盜之
    功能而屬安全設備無疑。是核被告2 人就事實欄一(一)、(二)部
    分所為，均係犯刑法第321 條第1 項第2 款之加重竊盜罪。
    核被告宋振豐就事實欄二部分所為，係犯刑法第320 條第1
    項之竊盜罪。公訴人以基本社會事實同一，當庭就事實欄一
    (一)、(二)部分變更應適用之法條如上，尚無不合，本院自無庸
    變更起訴法條，附此敘明。
  (三)被告宋振豐、陳科云間就上開事實欄一(一)、(二)部分所示加重
    竊盜犯行，均有犯意聯絡及行為分擔，均為共同正犯。
  (四)又被告2 人有如事實欄所載之犯罪科刑執行情形，有臺灣高
    等法院被告前案紀錄表各1 份在卷可查，其於有期徒刑執行
    完畢後5 年內，再故意觸犯本件均為有期徒刑以上之罪，均
    構成累犯，各應依刑法第47條第1 項規定加重其刑。
  (五)被告宋振豐於事實欄一(一)、(二)、二部分所犯上開3 罪間，及
    被告陳科云於事實欄一(一)、(二)部分所犯上開2 罪間，各係行
    為互殊，犯意各別，自應予分論併罰。
  (六)爰審酌被告2 人有前揭犯罪科刑紀錄，素行不佳；被告陳科
    云正值青壯年，被告宋振豐仍屬壯年，且四肢健全，均具正
    常工作謀生能力，卻不思以正當途徑取得財物，竟多次恣意
    踰越安全設備侵入他人檳榔園及豬舍竊取物品，對於他人財
    產安全及社會秩序產生一定程度之危害，惟各次所竊得之財
    物價值尚非甚鉅，犯罪手段尚稱平和；參以被告2 人犯後均
    尚知坦承犯行，態度良好等一切情狀，本院爰就被告2 人所
    犯各罪，分別量處如主文所示之刑及定其應執行刑。
據上論斷，應依刑事訴訟法第273 條之1 第1 項、第299 條第1
項前段，刑法第2 條第1 項前段、第28條、第320 條第1 項、第
321 條第1 項第2 款（修正前）、第47條第1 項、第51條第5 款
，判決如主文。
本案經檢察官許英輝到庭執行職務
中    華    民    國   100    年    7     月    19    日
                  刑事第四庭    法  官  李謀榮
以上正本證明與原本無異。
如不服本判決應於收受判決後10日內向本院提出上訴書狀，並
應敘述具體理由；其未敘述上訴理由者，應於上訴期間屆滿後
20日內向本院補提理由書（均須按他造當事人之人數附繕本）
「切勿逕送上級法院」。
中    華    民    國   100    年    7     月    19    日
                                書記官  蔡進吉
附錄本案論罪科刑法條：
中華民國刑法第320條
意圖為自己或第三人不法之所有，而竊取他人之動產者，為竊盜
罪，處5 年以下有期徒刑、拘役或5 百元以下罰金。
意圖為自己或第三人不法之利益，而竊佔他人之不動產者，依前
項之規定處斷。
前2 項之未遂犯罰之。
修正前中華民國刑法第321 條
犯竊盜罪而有左列情形之一者，處6 月以上、5 年以下有期徒刑
：
一、於夜間侵入住宅或有人居住之建築物、船艦或隱匿其內而犯
    之者。
二、毀越門扇、牆垣或其他安全設備而犯之者。
三、攜帶兇器而犯之者。
四、結夥3 人以上而犯之者。
五、乘火災、水災或其他災害之際而犯之者。
六、在車站或埠頭而犯之者。
前項之未遂犯罰之。